ACORDAO-COMPLETO-2539118

ACÓRDÃO DE RELAÇÃO

ACÓRDÃO DE RELAÇÃO 1429/2022 ATA 22/2022 - PLENÁRIO

Acórdão 1429/2022-TCU-Plenário
Considerando que o presente processo trata de denúncia sobre indícios de irregularidade na contratação de pessoa jurídica especializada na contínua prestação, em regime de execução indireta, dos serviços de vigilância patrimonial armada, diurna e noturna, a serem executados nas dependências da sede da Superintendência Regional da Polícia Rodoviária Federal em Pernambuco (SPRF-PE) e da sede da Delegacia da Polícia Federal em Caruaru - PE sob valor estimado de R$ 1.128.902,16 (Peças 1 e 2) ;
Considerando que o TCU deve conhecer, preliminarmente, da presente denúncia, por atender aos requisitos legais e regimentais de admissibilidade;
	Considerando que, após a análise final do feito (Peça 14) , a unidade técnica assinalou que não teriam sido apresentados, na denúncia, os robustos indícios concernentes à irregularidade na atuação da pregoeira, mas apenas a sua assinatura no instrumento convocatório do Pregão Eletrônico n.º 2/2022, tendo proposto, então, o conhecimento da presente denúncia para, no mérito, assinalar a sua improcedência;
	Considerando que, diante dos elementos de convicção até aqui obtidos neste processo, não teria sido apresentada a eventual evidência de prejuízo ao erário, até porque a suposta falha poderia ter ocorrido apenas em tese, não tendo resultado em prejuízo à concreta higidez do certame;
	Considerando, portanto, que o TCU pode incorporar o parecer da unidade técnica a estas razões de decidir, sem prejuízo, contudo, de promover o envio de ciência corretiva e preventiva para que, nos termos do art. 9º, I, da Resolução n.º 315, de 2020, a Superintendência Regional da Polícia Rodoviária Federal em Pernambuco (SPRF-PE) atente para a necessidade de evitar a eventual participação da pregoeira na elaboração do edital no certame.
	Considerando, enfim, que o presente feito deve ser apreciado na presente Sessão Pública do Plenário do TCU diante da necessidade de assegurar o pleno interesse público à informação, sem prejudicar a intimidade dos interessados, promovendo a manutenção do referido sigilo em prol, apenas, das correspondentes peças processuais, nos termos dos arts. 53, §§ 3° e 4°, e 108, § 1°, da Lei n.º 8.443, de 1992, e, por analogia, do art. 93, IX, da CF88;
	Os Ministros do Tribunal de Contas da União, reunidos em Sessão de Plenário, ACORDAM, por unanimidade, com fundamento nos arts. 143, inciso V, alínea "a", 234, 235, e 250, inciso I, do Regimento Interno do TCU, aprovado pela Resolução nº 246/2011, em conhecer da presente denúncia para, no mérito, anotá-la como improcedente, dando por prejudicado o referido pedido de cautelar suspensiva ante a perda do seu objeto, diante dos elementos de convicção até aqui obtidos pelo TCU, sem prejuízo de prolatar as providências abaixo fixadas pelo item 1.7 deste Acórdão:
1. Processo TC-Processo 008.567/2022-0 (DENÚNCIA) 
	1.1. Denunciante: identidade preservada em sintonia com o art. 55, caput, da Lei n.º 8.443, de 1992.
	1.2. Órgão: Superintendência de Polícia Rodoviária Federal no Estado de Pernambuco - SPRF-PE.
	1.3. Relator: Ministro-Substituto André Luís de Carvalho.
	1.4. Representante do Ministério Público: não atuou.
	1.5. Unidade Técnica: Secretaria de Controle Externo de Aquisições Logísticas (Selog) .
	1.6. Representação legal: não há.
1.7. Providências:
1.7.1. promover o envio de ciência corretiva e preventiva para que, nos termos do art. 9º, I, da Resolução TCU n.º 315, de 2020, a Superintendência de Polícia Rodoviária Federal no Estado de Pernambuco atente para a necessidade de evitar a eventual participação da pregoeira na elaboração do edital no certame;
1.7.2. enviar a cópia do presente Acórdão, com a cópia do parecer da unidade técnica, aos seguintes destinatários:
1.7.2.1. ao ora denunciante, para ciência;
1.7.2.2. à Superintendência de Polícia Rodoviária Federal no Estado de Pernambuco, para ciência e efetivo cumprimento do item 1.7.1 deste Acórdão; e
1.7.3. promover o arquivamento do presente processo, sem prejuízo de manter o sigilo em relação às eventuais peças gravadas com essa chancela e à autoria da denúncia, retirando a chancela de sigilo, contudo, sobre o presente processo, nos termos dos arts. 53, §§ 3º e 4º, e 108, § 1º, da Lei n.º 8.443, de 1992, e, por analogia, do art. 93, IX, da CF88.

ANDRÉ DE CARVALHO

não há.

Não atuou.

DENÚNCIA (DEN)

Secretaria de Controle Externo de Aquisições Logísticas (Selog).